# 请教陈版，关于永续债会计处理问题

提问人：wx_5dd167782997 时间：2021-08-04 01:38:00
陈版 您好，关于永续债会计处理问题和您请教
背景：
B公司为A公司全资子公司，B公司纳入A公司合并报表范围。B公司投资C公司，持股比例20%达到重大影响采用权益法核算。A公司与C公司签订贷款（永续债）合同，C公司除破产清算外可以无限期延迟还本付息时间，利息累计计算。破产清算时A公司永续债受偿权在其他债务人之后，普通股股东之前。C公司作为其他权益工具核算
1 、在B公司个别报表因永续债不属于普通股股东所以在权益法计算长期股权投资时应剔除永续债对净资产的影响对吗？
2 、如果合同约定对递延利息的金额计息是否可以确认为以摊余成本计量的金融资产？
3 、在A公司个别报表将永续债投资确认为金融资产，合并层面是否应该调整至长期股权投资？
谢谢您！

回答人：chenyiwei
1 、是。
2 、如果约定对递延的利息计息的，可能可以分类为以摊余成本计量的金融资产。
3 、合并报表层面仍属于金融资产，不调整到长期股权投资。